# 工商局对会计师事务所的监管主要是哪方面？

提问人：lxhjcl 时间：2010-05-07 07:50:24
工商局对会计师事务所的监管主要是哪方面？

回答人：chenyiwei
回复 楼主 lxhjcl 的帖子关系还是比较大的，至少《公司登记管理条例》第 79 条规定的罚款处罚是由工商部门作出的。《公司注册资本登记管理规定》有更进一步的具体规定。